【裁判字號】    90,台上,2451
【裁判日期】    900426
【裁判案由】    走私
【裁判全文】
最高法院刑事判決                                九十年度台上字第二四五一號
    上  訴  人  丙○○
                甲○○
                乙○○
右上訴人等因走私案件，不服台灣高等法院台南分院中華民國九十年二月二十一日第
二審判決（九十年度上訴字第八三號，起訴案號：台灣台南地方法院檢察署八十九年
度偵字第六○二一號），提起上訴，本院判決如左：
    主  文
上訴駁回。
    理  由
按刑事訴訟法第三百七十七條規定，上訴於第三審法院，非以判決違背法令為理由，
不得為之。是提起第三審上訴，應以原判決違背法令為理由，係屬法定要件。如果上
訴理由狀並未依據卷內訴訟資料，具體指摘原判決不適用何種法則或如何適用不當，
或所指摘原判決違法情事，顯與法律規定得為第三審上訴理由之違法情形，不相適合
時，均應認其上訴為違背法律上之程式，予以駁回。本件原判決認定上訴人丙○○、
甲○○、乙○○共同駕駛「進豐成」號漁船自台南市安平港報關出港，前往澎湖花嶼
外海約六十海浬之公海處，向大陸不詳漁船接駁未貼專賣憑証洋菸七星牌七萬包、大
衛杜夫牌四萬七千九百九十九包，完稅價格共計新台幣（下同）二百零九萬二千七百
二十三元。至八十九年五月十四日晚上九時四十分許，丙○○等駕駛漁船，私運上開
香煙至台南縣國聖港外四五海浬之公海處，準備交予不詳姓名之人駕駛之膠筏，接駁
上岸時，為警查獲等情。係以上開事實，業據上訴人三人於警局初訊時及檢察官偵查
中坦承不諱，復有未貼專賣憑証洋菸七星牌七萬包、大衛杜夫牌四萬七千九百九十九
包扣案可稽。而扣案未貼專賣憑証洋菸之完稅價格為二百零九萬二千七百二十三元，
經財政部高雄關稅局鑑定無訛。並以丙○○、甲○○嗣後於第一審及原審審理時翻異
前供辯稱：伊等並非走私，當時是因大陸漁船有故障，所以將貨品寄放在伊等之船上
，等日後再索回云云，及乙○○於原審調查中辯稱：是在不知情之情況下，由丙○○
請我出海作業的等語，均為事後卸責之飾詞，委不足採，上訴人三人犯行均堪認定。
因認第一審適用懲治走私條例第二條第三項、第一項之規定，論處上訴人等三人私運
管制物品進口未遂罪刑，為無不合，予以維持，駁回上訴人等在第二審之上訴，已詳
述所憑之證據及其認定之理由。所為論斷與卷內證據資料相符，從形式上觀察，並無
何違法情形存在。上訴人三人上訴意旨，略以當時僅暫時受大陸漁船之託保管該批洋
煙，故並未航向國境內，可見並無走私之行為，而甲○○、乙○○係受僱為船員，根
本不知船長有走私之行為云云。並未依據卷內資料具體指摘，徒憑己見，仍執陳詞，
就原判決明白論斷之事項，及認事採證職權之行使，任意指摘，泛言原判決有應調查
之證據未予調查之違法，且為單純事實之爭執，自非適法之第三審上訴理由。其等上
訴違背法律上之程式，均應予駁回。
據上論結，應依刑事訴訟法第三百九十五條前段，判決如主文。
中      華      民      國     九十     年      四      月    二十六    日
                              最高法院刑事第七庭
                                  審判長法官  吳  雄  銘
                                        法官  池  啟  明
                                        法官  石  木  欽
                                        法官  郭  毓  洲
                                        法官  吳  三  龍
      右正本證明與原本無異
                                              書  記  官
中      華      民      國     九十     年      四      月     三十     日


司法院資訊處製作；財團法人民間司法改革基金會備份。
